# 母子公司人员混用

提问人：59web 时间：2021-05-24 21:48:42
情况说明：
A公司为拟IPO企业，项目制公司，高新技术企业。
B公司为A公司的全资子公司，小微企业。
A公司在统计每个项目人工成本时，会站在整个合并层面统一按工时计算分摊每个项目的人员成本。但会存在每个项目，不同公司主体之间员工临时借用的情况（比较频繁）。
问题：
1 、母子公司之间临时借用是否需要互相确认收入？
2 、借用人员发生的期间费用是否可以按人员所在主体进行归类，还是也需要按工时分摊？
3 、母子公司人员混用是否会存在内控不规范问题？
我的想法：
1 、由于为项目制公司，在A公司临时借用B公司的员工时，是否可以将成本直接确认在A公司（假设项目收入在A公司），并计其他应付款B公司（同时在A公司确认应付职工薪酬），B公司直接计其他应收款不确认成本和收入，这样处理的好处是可以母子公司不存在内部交易，也不需要考虑开票问题。同时由于B公司是A公司的全资子公司，也不影响合并报表整体成本费用情况。如果按这种方法处理，是否会存税务问题？
如果B公司向A公司开票确认收入及成本，那同时也存在内部转移定价问题，是否可以直接发实际发生的人工成本确认收入（平进平出）？因为无公允价格，无法确认内部转移价格的合理性。
2 、由于该公司为项目制公司（如审计咨询业务），项目人员在承做项目之前可能会因为去承接业务，导致之前会发生较多的销售费用，在母子公司人员借用的情况下，由于项目人员前期承接业务发生的销售费用，无法确认是承接哪些项目情况下，是否可以直接计入其劳务关系所在的公司，因为这部份费用无法有很明确的分摊依据。（对合并层面费用无影响，但会导致个别报表与实际情况存在差异）
3 、因为A公司在承接业务过程中可能存在需要当地公司承接的情况，所以会在当地建立子公司，但是在项目执行过程中会调用各地公司的人员，也符合该公司的商业逻辑，能够准确统计工时的情况下，是否可以认定内控规范？

回答人：chenyiwei
1 、要关注被借调人员在会计意义上是哪家公司的“职工”。如果属于借调方的“职工”，则如主帖第 1 点所述这样做是合理的；反之，如果属于原劳动合同所在企业的“职工”，则其劳动合同所在企业确认应付职工薪酬和借调人员收入，借调方确认外购劳务成本。关于如何区分是谁的职工，可参阅《中审众环研究 2020 》之“问题1-4-8（企业对劳务派遣人员薪酬的核算和列报）”。
2 、对其他问题，基本赞同你的理解。